臺灣高等法院高雄分院刑事判決　　　　　九十一年度上易字第七六六號
　　上　訴　人
　　即　被　告　丙○○
右上訴人因過失傷害案件，不服臺灣屏東地方法院九十一年度易字第三三九號中華民
國九十一年四月二十三日第一審判決（起訴案號：臺灣屏東地方法院檢察署九十年度
偵續字第六六號），提起上訴，本院判決如左：
      主      文
上訴駁回。
      事實及理由
一、本案經本院審理結果，認第一審判決認事用法及量刑均無不當，應予維持，並引
    用第一審判決書記載之事實、證據及理由（如附件）。
二、被告上訴意旨略以，她（指被害人）拉我衣領，我用手把她撥開，撥開她時，她
    先坐下，再倒下去，我有用手去扶她，但我也重心不穩，所以也沒有辦法扶住她
    ，我沒有過失，她倒下，頭部及腿部不可能受傷云云，而告訴人代理人亦到庭堅
    指被告係故意出手及腳踢告訴人，否則告訴人頭部及腿部不可能受傷等情，查被
    告有如原判決事實欄所認定之犯罪事實，業據被告於原審中自白不諱，並經證人
    陳寶琳、陳玉娥等人證述在卷，並有受傷診斷證明書可資佐證，犯行至為明確，
    而被告過失傷害人處，係在住家門檻處，並非平坦，倒下頭部有可能碰到凸出物
    ，腿部亦因雙方接近倒下有可能碰傷，至證人即告訴人之夫張興旺在檢察官偵查
    中先證稱被告拳打腳踢告訴人，繼又稱他（指被告）突然出手、出拳或是用推的
    ；我不太清楚，其先後所述不一，且與其餘目擊證人所證不符，自難為被告故意
    傷害之認定，是本件被告之上訴非有理由，應予駁回。
三、據上論斷，應依刑事訴訟法第三百六十八條、第三百七十三條，判決如主文。
本案經檢察官朱文彬到庭執行職務。
中    華    民    國     九十一     年       六       月      十二      日
                              臺灣高等法院高雄分院刑事第九庭
                                  審判長法官  張明松
                                        法官  江泰章
                                        法官  任森銓
右正本證明與原本無異。
不得上訴。
                                      書記官  許信宗
中    華    民    國     九十一     年       六       月      十四      日
                                          Ｋ
附件：
臺灣屏東地方法院刑事判決                          九十一年度易字第三三九號
    公  訴  人  臺灣屏東地方法院檢察署檢察官
    被      告  丙○○  男  四十六歲（民國○○○年○月○日生）
                        住屏東市○○路一八０巷三九弄九號
                        身分證統一編號：Ｔ一二二六一七號
右列被告因過失傷害案件，經檢察官提起公訴（九十年度偵續字第六六號），本院判
決如左：
    主  文
丙○○因過失傷害人，處拘役拾日，如易科罰金，以佰元折算壹日。
    事  實
一、丙○○係乙○○（原名陳連娥）之胞弟，民國九十年六月二十八日下午十一時三
    十分許，因渠等母親陳王傳進逝世，棺木停放於屏東縣里港鄉○○路七十三號陳
    寶淋住處，乙○○趕赴奔喪，卻因悲痛哭泣欲直入靈堂，丙○○僅遵母親遺願「
    希望子孫不要哭泣」，乃上前勸阻，希望乙○○在停止哭泣後，方進入靈堂，同
    時以身體擋在乙○○前方，乙○○因急欲進入，先以手抓住丙○○衣領，準備將
    丙○○推開，丙○○見狀，欲撥開乙○○抓衣領之手（此時二人均係站立姿態）
    ，而於出手前，理應注意乙○○之姿勢、重心及其出手撥開乙○○之力量，乙○
    ○有無可能因其出手而跌倒，依當時之情形，又無不能注意之情事，竟疏未注意
    其出手之力道，遽以過大之力量將乙○○之手撥開，加上當時乙○○自身之重心
    亦不穩，遂因之向後跌倒，左後腦部位撞擊地板，因而造成腦震盪、左頂部皮下
    血腫５×５公分、左小腿挫傷及皮下血腫５×３公分等之傷害。
二、案經被害人乙○○訴請臺灣屏東地方法院檢察署檢察官偵查起訴。
    理  由
一、訊據被告丙○○對於右揭事實坦承不諱，核與被害人乙○○之指述，及與證人陳
    寶淋、證人即被害人夫張興旺、證人即被告之妹陳玉娥等人之證述情節相符，復
    有文雄醫院診斷證明書，及被害人自九十年六月二十九日起至同年七月三日之所
    有就診病歷資料在卷可稽，被告自白應認與事實相符，其犯行洵堪認定，應依法
    論科。
二、核被告丙○○所為，係犯刑法第二百八十四條第一項之過失傷害罪。爰審酌被告
    係因恪遵母親遺願之犯罪動機、目的、手段、過失程度，及其犯罪後坦承犯行、
    態度甲好等一切情狀，爰量處如主文所示之刑，並諭知易科罰金之折算標準示懲
    。
據上論斷，應依刑事訴訟法第二百九十九條第一項前段，刑法二百八十四條第一項、
第四十一條第一項，罰金罰鍰提高標準條例第一條前段、第二條，判決如主文。
本案經檢察官莊啟勝到庭執行職務
中      華      民      國      九十一      年      四      月  二十三  日
                                      臺灣屏東地方法院刑事第二庭
                                          審判長法  官  吳永宋
                                                法  官  陳松檀
                                                法  官  李淑惠
右正本證明與原本無異。
如不服本判決應於收受本判決後送達後十日內向本院提出上訴書狀，其未敘述上訴理
由者，並得於提起上訴後十日內向本院補提理由書狀（均須按他造當事人之人數附繕
本 ）「切勿逕送上級法院」
                                          書記官       魏慧夷
中      華      民      國      九十一      年      四      月   二十三 日
附錄論罪法條
刑法第二百八十四條
 (過失傷害罪)
因過失傷害人者，處六月以下有期徒刑、拘役或五百元以下罰金，致重傷者，處一年
以下有期徒刑、拘役或五百元以下罰金。
從事業務之人，因業務上之過失傷害人者，處一年以下有期徒刑、拘役或一千元以下
罰金，致重傷者，處三年以下有期徒刑、拘役或二千元以下罰金。
